【裁判字號】    89,易,2171
【裁判日期】    890803
【裁判案由】    就業服務法
【裁判全文】
臺灣板橋地方法院刑事判決                        八十九年度易字第二一七一號
    公  訴  人  臺灣板橋地方法院檢察署檢察官
    被      告  乙○○○
                丙○有限公司
    兼      右  甲○○
    代  表  人
右列被告因就業服務法案件，經檢察官提起公訴（八十九年度偵字第四○○一號、第
五○二七號），本院判決如左：
    主  文
乙○○○違反雇主不得以本人名義聘僱外國人為他人工作之規定，其聘僱人數為一人
，科罰金新台幣貳萬元，如易服勞役，以新台幣玖佰元即銀元參佰元折算壹日。
丙○有限公司其代表人，因執行業務違反雇主不得未經許可聘僱他人所申請聘僱之外
國人之規定，其聘僱人數為一人，科罰金新台幣貳萬元。
甲○○法人之代表人，因執行業務違反雇主不得未經許可聘僱他人所申請聘僱之外國
人之規定，其聘僱人數為一人，科罰金新台幣貳萬元，如易服勞役，以新台幣玖佰元
即銀元參佰元折算壹日。
    事  實
一、乙○○○自民國八十八年五月二十五日起，聘僱合法申請來台工作之印尼籍外勞
    ＳＵＬＡＳＴＲＩ  ＳＵＴＡＲＭＡＮ在台北縣土城市○○路一號住處擔任幫傭
    之工作，每月薪資新台幣一萬五千八百元。詎乙○○○明知雇主不得以本人名義
    聘僱外國人為他人工作，竟於八十九年一月二十三日下午三時許，將所申請聘僱
    之前該印尼籍外勞，囑其至台北縣土城市○○路三號丙○有限公司（下稱丙○公
    司）為該公司從事汽車雨刷包裝工作。而丙○公司負責人甲○○亦明知雇主未經
    許可不得聘雇他人所申請聘雇之外國人，竟於上述時、地未經許可聘僱該乙○○
    ○所申請聘僱之印尼籍外勞ＳＵＬＡＳＴＲＩ  ＳＵＴＡＲＭＡＮ在丙○公司從
    事汽車雨刷包裝工作。嗣於八十九年一月二十三日下午六時十分許，經警於前開
    丙○公司處當場查獲。
二、案經臺北縣警察局移送台灣板橋地方法院檢察署檢察官偵查起訴。
    理  由
一、訊據被告乙○○○、甲○○均矢口否認上開違反就業服務法之犯行，一致辯稱：
    不知道這樣是違法的，且本件事是該名外勞主動要去丙○公司找甲○○聊天，看
    到甲○○在趕貨順便幫忙云云。惟查，右揭犯罪事實，業據被告甲○○於警訊及
    檢察官偵查中坦承不諱，核與該印尼籍外勞ＳＵＬＡＳＴＲＩ  ＳＵＴＡＲＭＡ
    Ｎ於警訊時所述情節相符，並有居留外僑作業外勞詳細資料、台北縣警察局保安
    隊查獲違反就業服務法案件現場記錄表、經濟部公司執照、經濟部工廠登記證及
    台北縣政府營利事業登記證等影本各一紙附卷足稽。被告乙○○○雖辯稱：查獲
    之該印尼籍外勞伊並未要該外勞至丙○公司工作，當天該外勞僅係告知伊要到隔
    壁去聊天云云。經查本案查獲之該名印尼籍外勞確係被告乙○○○囑其至丙○公
    司幫忙工作等情，業據該名印尼籍外勞ＳＵＬＡＳＴＲＩ  ＳＵＴＡＲＭＡＮ於
    警訊時證述明確，核與被告甲○○於警訊時所供述「該名外勞到我工廠幫忙，原
    雇主乙○○○知情」、「我因為隔天（星期一）外銷要出貨，原雇主乙○○○看
    我工作很忙，叫該名外勞來幫忙塑膠雨刷包裝工作，我沒有付薪水給該名外勞」
    等情節相符，復參諸被告甲○○於偵查中自承被告乙○○○於丙○公司亦有投資
    等情，倘該名印尼籍外勞非由原雇主囑其至丙○公司處幫忙工作，該外勞焉有於
    星期例假日仍至他處繼續工作惟未能領取工資之理？是被告乙○○○、甲○○前
    開所辯顯係臨訟矯飾卸責之詞，不足採信。本件事證明確，被告犯嫌均堪認定。
二、按雇主不得以本人名義聘僱外國人為他人工作，亦不得未經許可聘僱他人所申請
    聘僱之外國人，違反者應予處罰；又法人之代表人，因執行業務而犯此罪者，該
    法人亦應科以罰金刑，就業服務法第五十三條第二款、第三款、第五十八條第一
    項、第二項分別定有明文。本件被告乙○○○及甲○○違反上開規定，核被告乙
    ○○○、甲○○二人所為，係分別違反就業服務法第五十三條第二款、第三款之
    規定，其聘僱人數為一人，均係犯有同法第五十八條第一項前段之罪，被告丙○
    公司亦應依同條第二項論科。爰審酌被告乙○○○、甲○○之素行、犯罪之目的
    、手段、尚屬初犯，所生危害及犯後態度等一切情狀，分別量處如主文第一項、
    第三項所示之刑，並均諭知易服勞役之折算標準。被告丙○有限公司部分，並科
    以如主文第二項所示之罰金。
據上論斷，應依刑事訴訟法第二百九十九條第一項前段，就業服務法第五十八條第一
項前段、第二項，刑法第十一條前段、第四十二條第二項，罰金罰鍰提高標準條例第
二條，現行法規所定貨幣單位折算新台幣條例第二條，判決如主文。
本案經檢察官壽勤偉到庭執行職務
中      華      民      國    八十九    年      八      月      三      日
                                  臺灣板橋地方法院刑事第一庭
                                      法  官    胡  堅  勤
右正本證明與原本無異。
如不服本判決，應於判決送達後十日內，向本院提出上訴狀。
                                      書記官    劉  文  美
中      華      民      國    八十九    年      八      月      三      日
附錄本案論罪科刑法條全文：
就業服務法第五十三條第一款：
雇主不得有左列行為：
一、聘僱或留用未經許可或許可失效之外國人。
二、以本人名義聘僱外國人為他人工作。
三、未經許可聘僱或留用他人所申請聘僱之外國人。
四、指派所聘僱之外國人從事申請許可以外之工作。
就業服務法第五十八條第一項、第二項：
違反第五十三條第一款、第二款或第三款規定，其聘僱或留用之人數為一人者，處六
月以下有期徒刑、拘役或科或併科新台幣九萬元以下罰金；其聘僱或留用人數為二人
以上者，處三年以下有期徒刑、拘役或科或併科新台幣三十萬元以下罰金。
法人之代表人、法人或自然人之代理人、受雇人或其他從業人員，因執行業務犯前項
之罪者，除處罰其行為人外，對該法人或自然人亦科以前項之罰金。


司法院資訊處製作；財團法人民間司法改革基金會備份。
